臺灣高等法院高雄分院刑事裁定          100年度抗字第239號
抗  告  人
即  受刑人  林志雄
上列抗告人因聲請定其應執行刑案件，不服臺灣高雄地方法院中
華民國100 年9 月14日裁定（100 年度聲字第4040號），提起抗
告，本院裁定如下：
    主  文
抗告駁回。
    理  由
一、抗告意旨略以：
（一）抗告人於民國96年及97年因犯竊盜罪計4 件、違反保護令
      1 件，為有期徒刑8 月、8 月、9 月、拘役40日、30日。
（二）抗告人於97年6 月28日入監服刑，於98年12月8 日假釋出
      獄後，接續執行拘役30日刑期，於99年1 月8 日出所，上
      述日期於檢察官都有紀錄（共計為1 年6 月又10日），而
      上述刑期8 月、8 月、拘役40日、30日又因在監所表現良
      好，每月責任分數都到達減扣刑期天數的標準（為減扣1
      月又4 日），上述所言都有紀錄。
（三）因檢察官所述，上述之刑期8 月、9 月不能合併定執行刑
      ，又為何當時不提出呢？抗告人當時也有申請「案件合併
      」，又為何苦無下文？現在假釋撤銷不都是要執行殘刑的
      部份及本刑的，不是檢察官所提之刑期，若是被假釋撤銷
      的人，殘刑的部份都像檢察官這亂加，是否有公平的司法
      判決，希望法官能夠明察等語。
二、原審以：
（一）聲請意旨略以：受刑人林志雄因竊盜等案件，先後經法院
      判決確定如附表，應依刑法第53條、第51條第5 款，定其
      應執行之刑，爰依刑事訴訟法第477 條第1 項聲請裁定等
      語。
（二）按數罪併罰，有二裁判以上者，依第51條之規定，定其應
      執行之刑，刑法第53條固有明文。又定應執行刑要於受刑
      人所犯數罪尚未執行完畢前，如已全部執行完畢，檢察官
      於指揮執行時應如何處理，與定應執行刑之裁定無涉，另
      行刑累進處遇條例施行細則第15條第1 項規定：「對有二
      以上刑期之受刑人，應本分別執行合併計算之原則，由指
      揮執行之檢察官於執行指揮書上註明合併計算之刑期，以
      定其責任分數」，依該規定，有二以上刑期之受刑人，其
      刑期既合併計算，以定其責任分數，則依行刑累進處遇條
      例第28條之1 第1 項，就該責任分數計算所得縮短應執行
      之刑期，自亦合併計算。又「經縮短應執行之刑期者，其
      累進處遇及假釋，應依其縮短後之刑期計算」、「受刑人
      經縮短刑期執行期滿釋放時，由典獄長將受刑人實際服刑
      執行完畢日期，函知指揮執行之檢察官」，行刑累進處遇
      條例第28條之1 第3 、4 項分別定有明文，足見有二以上
      刑期之受刑人，雖應分別執行，但由上開合併計算刑期、
      合併計算所得縮短應執行之刑期、累進處遇及假釋依縮短
      後之刑期計算、縮短刑期執行期滿為實際服刑執行完畢日
      期觀之，實無從區分各項刑期執行完畢之日期，而應待全
      部刑期執行完畢，始能認為各項刑期已執行完畢（最高法
      院81年度台抗字第464 號、98年度台上字第2444號判決意
      旨參照）。
（三）經查，本件受刑人林志雄前因竊盜案件，經臺灣高雄地方
      法院先後以96年度易字第4035號（附表編號1 ）、97年度
      審易字第574 號（附表編號2 ）判決各判處有期徒刑8 月
      、9 月確定，經接續執行（與臺灣高雄地方法院97年度審
      易字第875 號接續執行，但該案不得與本件聲請之2 案定
      應執行刑），於97年6 月28日入監執行，後經法務部核准
      假釋，於98年12月8 日縮短刑期假釋出監，縮刑期滿日期
      為99年9 月28日，惟受刑人於假釋期間再犯他罪，假釋經
      撤銷，應執行殘刑7 月26日，殘刑部分尚未執行，此有各
      該判決書、臺灣高等法院被告前案紀錄表、法務部矯正署
      臺東監獄100 年3 月31日東監教一字第1001201432號函檢
      送之法務部函及泰源分監報請撤銷假釋報告表各乙份附卷
      可稽，揆諸前揭說明，受刑人所受上開有期徒刑尚未執行
      完畢，茲檢察官聲請定其應執行之刑，認其聲請為正當，
      爰就受刑人所犯如附表編號1 、2 所載之罪，定其應執行
      有期徒刑1 年3 月。
三、按犯實質上數罪，其各罪既有獨立性，原應就宣告之各罪刑
    分別執行，然刑罰之目的重在感化，苟能使犯人達到改過遷
    善之目的，基於刑罰經濟之目的，並無就宣告之各刑一一執
    行之必要，故我國刑法採併合處罰制，係以有利於受刑人之
    利益為考量。而裁判確定前犯數罪而併合處罰之案件，有2
    以上之裁判，應依刑法第51條規定定其應執行之刑時，最後
    事實審法院即應依據檢察官之聲請，以裁定定其應執行之刑
    。至不合定應執行刑要件之其他案件已執行部分，自不能重
    複執行，應由檢察官於指揮執行時扣除之，此為當然之解釋
    ，而與定應執行刑之裁定無涉。本件抗告人即受刑人認就不
    合定應執行刑要件之其他案件，既需接續執行，即可與本案
    之罪合併定應執行刑，容有誤會。又原審本其職權，裁定本
    案定應執行刑為有期徒刑1 年3 月，係於各刑中之最長期以
    上，各刑合併之刑期以下，亦無違誤。本件抗告，並無理由
    ，應予駁回。
據上論結，應依刑事訴訟法第412 條，裁定如主文。
中    華    民    國   100    年    11    月    1     日
                    刑事第六庭  審判長法  官  翁慶珍
                                      法  官  孫啟強
                                      法  官  石家禎
以上正本證明與原本無異。
如不服本裁定應於送達後5 日內向本院提出抗告狀。
中    華    民    國   100    年    11    月    1     日
                                      書記官  黃月瞳